【裁判字號】    89,易,4729
【裁判日期】    900430
【裁判案由】    竊盜
【裁判全文】
臺灣高雄地方法院刑事判決                        八十九年度易字第四七二九號
    公  訴  人  臺灣高雄地方法院檢察署檢察官
    被      告  乙○○
右列被告因竊盜案件，經檢察官提起公訴 （八十九年度偵字第二一一九二號），本
院判決如左：
    主  文
乙○○竊盜，處有期徒刑參月，如易科罰金，以參佰元折算壹日。
    事  實
一、乙○○於民國八十九年九月十四日二十時三十分，在高雄市新興區○○○路三一
    一號福華飯店一樓，趁丙○○未注意之際，竟意圖為自己不法之所有，竊取丙○
    ○置放於櫃檯上之黑色幻象牌行動電話一支，得手後藏置於左褲袋內，正欲離去
    之際，為丙○○發覺而報警當場查獲。
二、案經高雄市政府警察局新興分局報告台灣高雄地方法院檢察署檢察官偵查起訴。
    理  由
一、訊據被告乙○○固承認有於右揭時地，趁被害人丙○○不注意之際拿走被害人前
    述行動電話一支之事實，惟辯稱：當時因服安眠藥而神智不清，不是故意要拿的
    云云，經查，被告於偵查中係辯稱：因要打電話沒錢，故拿被害人的電話起來打
    ，打完後要一起拿還給她云云，並未提及當時有何意識不清的情形，嗣於本院審
    理中始改稱因當時有服安眠藥故神智不清云云，其供述已前後不符，參以被告於
    警訊中已自白有前揭竊盜之犯行，且製作警訊筆錄時有被告之母陳吳柑陪同在場
    ，其亦未有提及有何神智不清的情形，另經本院證人即傳喚製作本件警訊筆錄之
    警員甲○○到庭結證述：警訊中係被告自願承認，未予刑求且被告之母亦在場等
    語，是被告於警訊中之自白應係於自由意識下所為，自屬可採，此外，復有被害
    人於警訊中之指述及贓物認領保管收據一紙在卷可憑。綜上所述，被告前揭所辯
    ，僅係事後卸責之詞，不足採信，被告為前述竊取行為時係於精神正常狀態下所
    為，其主觀上有竊盜故意甚明，事證明確，被告之竊盜犯行，應堪認定。
二、核被告所為，係犯刑法第三百二十條第一項之竊盜罪。爰審酌被告犯後仍飾詞卸
    責，顯見並無悔意，惟所竊取之物已由被害人領回及其他一切情狀，量處如主文
    所示之刑，並諭知易科罰金之折算標準。末按行為後法律有變更者，適用裁判時
    之法律，刑法第二條第一項前段定有明文，又易服勞役及期間、數罪併罰之定執
    行刑、緩刑及易以訓誡易科罰金各事項，均依新法，有最高法院二十四年七月總
    會決議（二）可資參照，而刑法第四十一條已於九十年一月十日修正，並於同年
    月十二日生效，參諸前揭法條規定及決議意旨，本案自應適用裁判時即修正後刑
    法第四十一條第一項規定，諭知易科罰金之折算標準，併此敘明。
據上論斷，應依刑事訴訟法第二百九十九條第一項前段，刑法第二條第一項前段、第
三百二十條第一項、第四十一條第一項，罰金罰鍰提高標準條例第一條前段、第二條
，判決如主文。
本案經檢察官詹美鈴到庭執行職務。
中      華      民      國      九十      年      四      月    三十    日
                                    臺灣高雄地方法院刑事第三庭
                                            審判長法  官   宋  明  中
                                                  法  官   葉  啟  洲
                                                  法  官   呂  憲  雄
右正本證明與原本無異。
如不服本判決，應於判決送達後十日內，向本院提出上訴狀。
                                                  書記官   許  麗  珠
中      華      民      國      九十      年      五      月     一    日
附錄本判決論罪科刑之法條：
刑法第三百二十條第一項
  意圖為自己或第三人不法之所有，而竊取他人之動產者，為竊盜罪，處五年以下有
  期徒刑、拘役或五百元以下罰金。


司法院資訊處製作；財團法人民間司法改革基金會備份。
